# 股价波动导致交易性金融资产为负如何处理？

提问人：审计 77 时间：2023-06-26 17:48:31
您好陈老师，实务中如下问题向您请教，一家基金公司，其持有的A、B、C、D的股份，A、B上市后可以获取公开市场价格，C、D无公开市场报价（获取报表），基金公司对持有A、B、C、D的股份于交易性金融资产列报。
2022 年末A、B.市场价格及C、D报表净资产显示，因公允价值变动导致交易性金融资产为负数、且总资产为负数，这种情况下，报表该如何列报？要以资产总额为 0 作为公允价值波动的上限吗？@chenyiwei

回答人：chenyiwei
这种出现负数的情况很少见，首先建议考虑出现负数公允价值是否合理。其中，需要考虑的重要问题之一是：本企业实际承担的损失是否以最初取得资产的成本为限，是否还会有超出原资产取得成本的额外损失。在此基础上，确定其公允价值是零还是负数。如果公允价值是负数的，应将其绝对值确认为交易性金融负债。